Inventaris van het archief van de Stichting voor Vluchteling-Studenten UAF, 1948-2001
Nationaal Archief, Den Haag
- Directie, II.
  - Steunverlening aan studenten, 6.
    - Intake, b.
      - Dossiers inzake aanvragen van beurzen van Hongaarse en andere vluchtelingen-studenten., 1957-1962; 431
      - Adviesnota's ter bespreking door de Sociale Commissie over aanvragen van cliënten (zog. "ruitjes")., 1979-1985; 420-423
        De benaming is vermoedelijk ontleend aan de opties onderaan de adviesnota, waarbij de keuze wordt gemaakt tussen codeletters A,B,C, en cijfers 1 en 2.
        - 1979-1980, 420
          Openbaarheid beperkt tot 1 januari 2061
        - 1981-1985, 421
        - 1981-1983, 422
        - 1984-1985, 423
      - Vergaderstukken van de Sociale Commissie over aanvragen van cliënten., 1979-1980; 419
      - Gestencilde mededelingen aan het bestuur over de studiebegeleiding van bursalen, 1980-1981; 51
        Openbaarheid beperkt tot 1 januari 2062
      - Vergaderstukken van de Sociale Commissie over aanvragen van cliënten., 1983-1991; 424-428, 430
        - 1983, 426
        - 1988-1989, 430
        - Januari-juni 1990, 424
        - Juli-december 1990, 425
        - Januari-februari 1991, 427
        - Maart-april 1991, 428
      - Modellen van standaardantwoorden voor aanvragers voor inlichtingen of steun of "intake-brieven"., 1991-1994; 338
      - Lijsten van beschikkingen op aanvragen van beurzen. ("cliëntindeling")., 1990-1996; 404
      - Doorslagen van uitgaande "C-brieven" aan aanvragers voor een beurs, houdende een bericht van afwijzing na een uitspraak van de beroepscommissie., 1996; 403
      - Archief van de beroepscommissie., 1989-1991; 225-226
        - 1989, 225
        - 1990-1991, 226
    - Werkbemiddeling, c.
      - Ingekomen aanbevelingen van de Leidse Onderwijs Instellingen, 1963; 435
      - Vergaderstukken van de Stichting School en Beroepsopleiding voor Vluchtelingen (SBO), 1973; 477
      - Stukken betreffende de instelling van een Job support groep, met ingekomen nota's van arbeidsbureaus over werkverschaffing aan vluchtelingen, 1990-1993; 232
      - Archief van UAF Job Support., 1993-1995; 374-375
        - 1993-1994, 374
        - 1995, 375
    - Specifieke groepen vluchtelingen, d.
      - "Adreslijsten", houdende gegevens over Hongaarse studenten en over steunverleners aan Hongaarse vluchtelingen, 1956-1961; 416
      - Ingekomen jaarverslagen en brochures van de Stichting Schoolopleiding Buitenlandse Hongaarse Vluchtelingen over de jaren 1958/59-1964/65, met gedenkboek, 1958-1965; 482
      - Stukken betreffende een onderzoek naar studenten in Nederland uit het Nabije Oosten, met correspondentie met studenten en organisaties uit het Nabije Oosten, 1961-1969; 125
      - Stukken betreffende de verlening van bijstand aan gevluchte Tsjechische studenten na het einde van de Praagse lente, 1968-1969; 132
      - Stukken betreffende de verlening van bijstand aan voor het kolonelsregime gevluchte Griekse studenten, 1969-1970; 142
      - Stukken betreffende interventies van Amnesty International in het belang van Portugese vluchtelingen., 1972; 474
      - Stukken betreffende acties van Pax Christi om ondersteuning en opvang van Portugese deserteurs als vluchtelingen, 1971-1974; 475
      - Ingekomen stukken van diverse vluchtelingenorganisaties, met stukken betreffende hun bijeenkomsten, 1974; 479
      - Stukken betreffende Chileense vluchtelingen., 1973-1978; 157-159, 163, 190-191
        - Ingekomen stukken van de Nationale Kommissie van Advies voor de Opvang en Begeleiding van Vluchtelingen uit Chili. 1973-1974, 157
        - Ingekomen lijsten van Chileense vluchtelingen. 1974, 158
        - Ingekomen draaiboek voor de opvang van Chilenen van de Nederlandse Vluchtelingenraad, 1974, 159
        - Correspondentie met de Rijksuniversiteit Utrecht over diverse gevallen en met de Landbouwhogeschool Wageningen over Chileense studenten, 1974-1980, 163
        - Ingekomen NiMaWo-rapporten over de opvang van Chilenen 1975, 1978, 190
        - Vergaderstukken van de Commissie Opvang en Begeleiding Chilenen, 1977, 191
      - Stukken betreffende Koerdische vluchtelingen, 1974-1978; 164-165, 177, 478
        - Stukken betreffende activiteiten van de Dutch Information Group on Kurdistan voor Koerden in Iran en in Irak, 1974-1975, 478
        - Correspondentie met de initiatiefgroep Kurdistan. 1974-1978, 164
        - Verzamelde brochures en tijdschriften over de repressie in Kurdistan, 1974-1975, 165
        - Correspondentie met de Overleggroep Koerdische Vluchtelingen van de SKV, met lijsten van Koerden, 1976-1977, 177
      - Briefwisseling met het Comité de Estudiantes Refugiados de Latino America (CERLA), 1979; 180
      - Ingekomen manuscript van de Albanese Kossovaar Alid Hadjini "Dansen met de dood.", met bijlagen, 1990; 269
      - Stukken betreffende het Bosnië-project., 1992-1997; 360-363
        - Intake en rapport inzake terugkeer. 1992-1997, 360
        - Stukken betreffende een onderzoek van UAF naar de mogelijkheden van terugkeer. 1996-1997, 361
        - Ingekomen rapporten van de UNHCR en ECRE over de toestand in Bosnië. 1996-1997, 362
        - Diskettes met onafgedrukte teksten ter voorbereiding van een brochure "terug naar het thuisfront". (teksten WordPerfect 51 en Word-documenten) 1997, 363
  - Vluchtelingenopvang in het algemeen, 7.
    - Stukken betreffende de Europese Vluchtelingen Actie en de daaruit voortkomende Stichting Nederlands Comité Vluchtelingenhulp 1966., 1966-1969; 442
    - Stukken betreffende de Stichting Nederlands Comité Vluchtelingenhulp 1963 en zijn vluchtelingenactie., 443
    - Correspondentie en ingekomen verslagen van de Nederlandse Federatie voor Vluchtelingenhulp., 1966-1971; 469
    - Accountantsrapporten aan de Nederlandse Federatie voor Vluchtelingenhulp en het daaraan verbonden Leningfonds., 1966-1972; 470
    - Ingekomen verslagen van de Werkgroep Vluchtelingen en Vluchtelingenbeleid van het Politiek Centrum Utrecht, met stukken betreffende hun conferenties over "de vreemdeling in Nederland"., 1972; 472
    - Correspondentie met de sectie Vluchtelingenhulp van het NCB, 1972; 473
    - Ingekomen antwoorden van een enquête van het NCB onder opvangcentra over hun vluchtelingenopvang., December 1972; 471
    - Ingekomen handleidingen voor vluchtelingen met verslagen en rapporten over de opvang, 1974-1977; 149
    - Archiefstukken van projectgroepen studievoorbereiding voor vluchtelingen, 1978-1979; 182
    - Verslagen en correspondentie over een werkgroep inzake taalcursussen voor vluchtelingen, 1978-1980; 181
- Financiële administratie, III.
  - Vergaderstukken van de financiële commissie., 1982-1999; 115-117, 227, 330-332, 406-407
    - September 1982-augustus 1983, 115
    - September 1983-1984, 116
    - 1985-1986, 117
    - 1983-1988, 330
    - 1989-1991, 227
    - Met correspondentie met de directeur, 1989, 1990, 331
    - 1991-1992, 406
    - 1993-1995, 407
    - 1994-1997, 332
    - 1998-1999, 333
  - Accountantsrapporten, 1953-1965; 122
  - Accountantsrapporten, 1965-1975; 135
  - Grootboekbladen, 1956-1957; 123
  - Kasjournaalbladen over de academische jaren 1966/67 en 1967/68., [1966-1968]; 136
  - Financiële correspondentie., 1970-1974; 146
  - Financiële verslagen, prognoses en begrotingen, 1970-1974; 147
  - Liquiditeitsoverzichten, met bijlagen, waaronder opgaven van enkele inkomsten uit fondsenwervingen, 1980-1985; 204
- Archief van het UAF als bestuurslid van de Vereniging "Voor Vluchtelingen", IV.
  Doublures van archivalia van de Vereniging Vluchtelingenwerk Nederland en zijn rechtsvoorgangers zijn vernietigd.
  - Stukken betreffende de oprichting van de Vereniging "Voor Vluchtelingen", de participatie van het UAF in het bestuur en de oprichting van de Stichting "Voor Vluchtelingen", later Stichting Vluchtelingenwerk Nederland., 1974-1975; 160
    Deze dossiers bevatten eigenhandige aantekeningen van het UAF-bestuurslid over de gevoerde besprekingen
  - Ingekomen verslagen van de Stichting Vluchtelingenwerk 1976, 1979-1984; 92
  - Jaarverslagen van de Stichting Vluchtelingenwerk Nederland, 1978-1979; 83
  - Commissie van negen (fusiecommissie VV/SVN)., Juli-oktober 1977; 194
  - Commissie van negen (fusiecommissie VV/SVN)., Oktober 1977-januari 1978; 195
  - Stukken betreffende de Algemene Ledenvergaderingen van de Vereniging "Voor Vluchtelingen" en de daarin genomen fusiebesluiten, 1978; 201
  - Ingekomen stukken betrteffende de fusie van de Vereniging "Voor Vluchtelingen" en de Stichting Vluchtelingenwerk Nederland, 1978; 202
  - "Het gele boekje voor vluchtelingenwerk", uitgegeven door de Vereniging "Voor Vluchtelingen"., December 1977; 88
  - Stukken betreffende de projectgroep taal van het SKV, het contact-overleg Taal van de SVN en de SKV, met verslagen van lessen Nederlands aan Vietnamezen, 1976-1979; 184
- Archief van het UAF als bestuurslid van de Vereniging Vluchtelingenwerk Nederland, V.
  - Periode 1979-1992., 1.
    Over het algemeen bevat deze rubriek doublures van het archief van de VVN, die bewaard wordt in het Nationaal Archief, zodat dit bestand grotendeels is vernietigd. Omdat het archief van de VVN leemtes bevat, zijn de hieronder beschreven stukken bewaard gebleven.
    - Correspondentie met de VVN over de beëindiging van de bemiddeling bij terugkeer van vluchtelingen., 1979-1980; 85
    - Stukken betreffende het Kontaktoverleg en het Amsterdams Groepen Overleg van de VVN., 1979-1980; 202-203
      - 1979, 202
      - 1980, 203
    - Stukken betreffende bijeenkomsten van de ECRE, mede in verband met het IUEF, 1979-1981; 87
    - Ingekomen jaarverslagen van de VVN, 1979-1985; 90
    - Ingekomen stukken van de Adviesraad van de VVN, 1980-1981; 86
    - Correspondentie over de reorganisatie van de VVN, 1980-1982; 84
    - Ingekomen rapporten van de VVN en de ECRE over het vluchtelingenbeleid in Europa, 1986-1988; 89
    - Stukken betreffende het advocatenoverleg inzake Turkse Christenen, 1980-1981; 91
    - Circulaires van de Werkgroep Asielrecht van de VVN en de werkgroep Rechtsbijstand in Vreemdelingenzaken., 1983; 93
    - Circulaires van de Werkgroep Asielrecht van de VVN en de werkgroep Rechtsbijstand in Vreemdelingenzaken., 1984; 94
    - Informatiecirculaires van VVN., 1985-1986; 221
    - Ingekomen stukken van VVN betreffende Tamils., 1985-1986; 222
  - Periode 1993-1999., 2.
    De hier beschreven stukken zijn doublures van het archief van de VVN. Het betreft echter een gedeelte dat nog niet door de VVN is overgedragen aan het Nationaal Archief. In afwachting van overbrenging van de aanvulling blijft dit gedeelte vooralsnog bewaard.
    - Agenda's van de algemene ledenvergaderingen., 1993-1998; 289-291
      - 1993-1995, 289
      - 1996, 290
      - 1997-1998, 291
    - Vergaderstukken van het algemeen bestuur., 1994-1999; 247-248, 292-299
      - Januari-juni 1994, 247
      - Juli-december 1994, 248
      - januari-maart 1994, 292
      - april-december 1994, 293
      - 1995, 294
      - januari-juli 1996, 295
      - september-december 1996, 296
      - 1997, 297
      - 1998, 298
      - 1999, 299
    - Ingekomen stukken van de Juridische Commissie van de VVN., 1993-1995; 239-240, 401-402
      - Januari-juni 1993, 239
      - Juli-december 1993, 240
      - 1994, 401
      - 1995, 402
- Archief van het UAF als lid van de Raad van Toezicht van de Stichting Vluchteling, VI.
  - Stukken van de Werkgroep Stichting Vluchteling 1978, opgericht door de UAF en de Stichting Vluchteling 1976., 1978-1980; 199
  - Ingekomen bestuursstukken van de Stichting Vluchteling., 205-206
    - 1980-juni 1982, 205
    - Juli 1982-1984, 206
  - Vergaderstukken van de raad van toezicht en ingekomen bestuursstukken., 1982-1987; 208
  - Vergaderstukken van de raad van toezicht en ingekomen bestuursstukken., 1989-1999; 228-229, 236, 251-252, 325, 327-329
    - 1989, 228
    - 1990-1991, 229
    - 1992, 236
    - 1993, 251
    - 1994, 252
    - 1995-1996, 325
    - 1997, 327
    - 1998, 328
    - 1999-maart 2001, 329
  - Correspondentie van de UAF-directeur als toezichthouder met de AREP-foundation over het Africa Refugee Education Programme., 1993-1998; 326
- Archief van de Werkgroep rechtsbijstand in vreemdelingenzaken, VII.
  - Circulaires, 1.
    - Circulaires van de Werkgroep Vluchtelingenproblematiek., 1973; 72
    - Circulaires van de Werkgroep Rechtsbijstand Vluchtelingen, 1974; 73
    - Circulaires, 1974; 71
    - Circulaires., 1975; 74
    - Circulaires, 1976; 75
    - Enkele circulaires, 1976; 82
    - Circulaires, rubriek A-C, 1979-1980; 77
    - Circulaires, rubriek D, 1979-1980; 78
    - Circulaires., 1981; 79
    - Index op circulaires., 1982; 80
    - Circulaires, 1983; 81
    - Circulaires en lijsten, 1984-1986; 207
  - Correspondentie en bijlagen, 2.
    - Ontwerpen van lijsten van advocaten, betrokken bij de Werkgroep Rechtsbijstand Vreemdelingenzaken., 1978-1980; 167
    - Correspondentie met de Adviescommissie Vreemdelingenrecht, 1979; 168
    - Ingekomen stukken van de Adviescommissie Vreemdelingenrecht van de Nederlandse Orde van Advocaten, 1979-1980; 76
- Archief van de Commissie Rechtsbijstand Asielzoekers, VIII.
  - Correspondentie van de Commissie Rechtsbijstand Asielzoekers met de Raad voor Rechtsbijstand., 1995-1996; 261
  - Bestuursstukken, 1996-1998; 262-266
    - 1996, 262
    - December 1996-februari 1997, 263
    - April-december 1997, 264
    - Januari-mei 1998, 265
    - September-december 1998, 266
  - Correspondentie van de voorzitter als bestuurslid van de Stichting Rechtsbijstand Asielzoekers Amsterdam (RBA)., 1997-1998; 267-268
    - 1997, 267
    - 1998, 268
- Ter documentatie verzamelde stukken, IX.
  - Ingekomen bladen van de Vreemdelingencirculaire van de Dienst Vreemdelingenzaken., 1982; 216
    Voorlopig bewaren. Banden met inlegbladen worden wel gedeponeerd bij de KB, maar niet beschikbaar gesteld voor het publiek.
  - Ingekomen circulaires van het Africa Refugee Education Programme (AREP)., 1982-1992; 217-218
    - 1982-1989, 217
    - 1990-1992, 218
  - Africa Confidential, veertiendaagse periodiek, uitgegeven in Londen, 1987-1988; 223
  - Stukken van het Hogere Commissariaat der Vluchtelingen van de Verenigde Naties., 1988-1999; 233-234, 241-243, 257-259
    - Bulletins en rapporten van de UNHCR-EXCOM aan de Algemene Vergadering van de VN. Oktober 1990, 233
    - Als bijlagen bij de rapporten van UNHCR-EXCOM toegevoegde mission reports van het Technical Support Service over diverse landen, 1988-1990, 234
    - Rapporten van de UNHCR aan de Algemene Vergadering van de VN. Oktober 1993, 241
    - Diverse rapporten van de UNHCR, 1992-1993, 242
    - Reports on Yugoslavia 1-5 van de UNHCR. 1993-1994, 243
    - Rapporten van de UNHCR aan de Algemene Vergadering. 1999, 257
    - Rapporten van de UNHCR aan de Algemene Vergadering. 1998, 258
    - Diverse informatiebulletins van de UNHCR, 1998-1999, 259
  - Rapport Promotion of foreign trade in Bosnia Herzegovina door Anderson Eymar Fehr. Brussel, augustus 1996; 278
- Niet nader ingedeelde bescheiden, X.
  - Persbulletins en publicaties in studentenbladen of circulaires van het UAF, 1948-1963; 120
  - Jaarverslagen over 1948 en de academische jaren 1954/55-1970.71, 1949-1972; 408
  - Verspreide "Historische bescheiden", folders, circulaires, nota's e.d, 1948-1970; 414
  - Folders en circulaires, 1950-1984; 411
  - Financiële verslagen, accountantsrapporten en stukken betreffende algemene bestuursvergaderingen, 1953-1970; 413
  - Krantenknipsels over het UAF en het Nederlands Studenten Orkest, 1958-1973; 121
  - Circulaires, 1962-1964; 432
  - Verspreide en nader in te voegen stukken., 485
  - Nagekomen stukken betreffende Hongaarse vluchtelingen in 1956, overhandigd bij gelegenheid van de overdracht van het UAF-archief aan het Nationaal Archief. 14 september 2006 en daarna., 486
    - Telegram van het Universitair Asylfonds aan ds. Tuski, Nederlander van Hongaarse afkomst, in Wenen houdende mededeling over de plaatsing van door hem opgevangen Hongaarse studenten in universiteiten.10 december 1956, 486; kopie
- Nagekomen stukken van derden, XI.
  De hier beschreven stukken hebben betrekking op de opvang van vluchtelingen na de Hongaarse opstand van 1956. Het betreft schenkingen als reactie op de overdracht van het UAF-archief aan het Nationaal Archief in 2006.
  - Fotokopie van een telegram van het Universitair Asylfonds aan ds. Tuski, Nederlander van Hongaarse afkomst, in Wenen houdende mededeling over de plaatsing van door hem opgevangen Hongaarse studenten in universiteiten., 10 december 1956.; 486
  - Gevluchte studenten, een klankbeeld van het UAF naar aanleiding van de Hongaarse revolutie in 1956, 45-toerengrammofoonplaat met bijschrift. Vinyl en papier., 487
  - Stukken betreffende een reünie van opgevangen Hongaarse vluchtelingen in het opvangcentrum Heerewegen in november 2006.., 1956-2006; 488-489
    - Correspondentie, teksten van redevoeringen en herinneringsboek Heerewegen 1956-2006, met verslagen en gedenkwaardigheden van de daar opgevangen vluchtelingen., 488
    - DVD met polygoonjournaals over de opvang van Hongaarse vluchtelingen uit 195601957, vertoond tijdens de reünie, 489